---
title: "Mezinárodní srovnání"
editor: visual
author: Petr Bouchal
date: 2022-09-04
---

```{r setup}
library(targets)
source("_targets_packages.R")
```

## Eurostat: úředníci členských států {#eurostat-úředníci-členských-států}

### Platy {#platy}

Jedná se o soubor dat, dodávaných EK jednotlivými členskými státy za účelem výpočtu výše odměn úředníků EK.
Za ČR jde o průměr platů všech zaměstnanců ústředních orgánů, tj.
v roce 2022 cca 22 tisíc lidí.

```{r ec_plot_bar}
tar_read(ec_plot_bar)
```

```{r ec_plot_multi, fig.asp=.8}
tar_read(ec_plot_multi)
```

### Počty zaměstnanců {#počty-zaměstnanců}

```{r ec_plot_count_bar}
targets::tar_read(ec_plot_count_bar)
```

Tohle tedy smysl dávat nebude, ani když to ukážeme per capita.

## Public Sector Wage Premium {#public-sector-wage-premium}

### Raw: civil service vs. economy {#raw-civil-service-vs.-economy}

::: {.callout-note appearance="simple"}
Zde srovnáváme "civil service" podle EK (v ČR všechny ústřední orgány, 22 tis. FTE) se širší ekonomikou.
:::

2018 based on Structure of Earnings Survey

```{r ec_plot_earnses}
targets::tar_read(ec_plot_earnses)
```

2021 based on OECD data (means!)

```{r ec_plot_earnoecd}
targets::tar_read(ec_plot_earnoecd)
```

### Worldwide Bureaucracy Indicators (World Bank) {#worldwide-bureaucracy-indicators-world-bank}

Jde o modelovaný ukazatel, který se snaží odhadnout čistý rozdíl mezi platy v soukromém a veřejném sektoru, očištěný o rozdíly mezi sektory např.
ve vzdělanostní a demografické struktuře.

::: {.callout-note appearance="simple"}
Jedná se celý veřejný sektor.
:::

Net, modeled: specific comparisons

```{r wbi_plot_bar, fig.asp = 0.5}
tar_read(wbi_plot_bar)
```

```{r wbi_plot_line}
tar_read(wbi_plot_line)
```

# Zdroje {#zdroje}

TO DO
