---
title: "Mezinárodní srovnání"
editor: visual
author: Petr Bouchal
date: 2022-09-04
---

```{r setup}
library(targets)
source("_targets_packages.R")
```

## Eurostat: platy úředníků členských států

Jedná se o soubor dat, dodávaných EK jednotlivými členskými státy za účelem výpočtu výše odměn úředníků EK.
Za ČR jde o průměr platů všech zaměstnanců ústředních orgánů, tj.
v roce 2022 cca 22 tisíc lidí.

```{r}
tar_read(ec_plot_bar)
```

```{r ec_plot_multi, fig.asp=.8}
tar_read(ec_plot_multi)
```

### Počty zaměstnanců

```{r}
targets::tar_read(ec_plot_count_bar)
```

Tohle tedy smysl dávat nebude, ani když to ukážeme per capita.

## Worldwide Bureaucracy Indicators

Jde o modelovaný ukazatel, který se snaží odhadnout čistý rozdíl mezi platy v soukromém a veřejném sektoru, očištěný o rozdíly mezi sektory např.
ve vzdělanostní a demografické struktuře.

::: {.callout-note appearance="simple"}
Jedná se celý veřejný sektor.
:::

### Public Sector Wage Premium

### Raw: civil service vs. economy

2018 based on Structure of Earnings Survey

```{r ec_plot_earnses}
targets::tar_read(ec_plot_earnses)
```

2021 based on OECD data

```{r ec_plot_earnoecd}
targets::tar_read(ec_plot_earnoecd)
```

### Net, modeled: specific comparisons

```{r wbi_plot_bar, fig.asp = 0.5}
tar_read(wbi_plot_bar)
```

```{r wbi_plot_line}
tar_read(wbi_plot_line)
```
