---
title: "Srovnání: úřady"
editor: visual
author: Petr Bouchal
date: 2022-09-04
---

```{r setup}
source("_targets_packages.R")

targets::tar_load(syst_pocty_long)
targets::tar_load(syst_all)
targets::tar_load(syst_model_uo)
targets::tar_load(syst_model)

targets::tar_load(syst_model_annual_uo)
targets::tar_load(syst_model_annual)
targets::tar_load(syst_plot_tridy)
targets::tar_load(syst_platy_for_model)
```

# Průměrné platy podle systemizace

```{r syst_plot_platy}
#| fig-asp: 0.6
targets::tar_read(syst_plot_platy)
```

# Platové třídy na ministerstvech

```{r syst_plot_tridy}
targets::tar_read(syst_plot_tridy)
```

# Model průměrného platu

OLS na úrovni skupin (instituce + služební/pracovní poměr), s využitím informací o typu organizace (vládní kapitola, ústřední orgán).

```{r syst_plot_model}
#| fig-asp: 0.3
targets::tar_read(syst_plot_model)
```

Residuals (níže) pro jednotlivé úřady ukazují, jak moc se skutečný průměrný plat liší od platu, který by odpovídal pouze vlivu proměnných zahrnutých do modelu.
V praxi je residual součtem vlivu především průměrné seniority zaměstnanců (což se odráží v platovém stupni) v instituci a pohyblivých složek platu (hlavně odměn a osobního ohodnocení).

```{r syst_plot_model_resid}
#| fig-asp: 0.2
targets::tar_read(syst_plot_model_resid)
```

Níže rozdíly mezi predikcí a skutečností pouze pro centrální ministerstva:

```{r syst_plot_model_resid_uo, fig.asp=.5}
targets::tar_read(syst_plot_model_resid_uo)
```

Vztah mezi skutečným a modelovaným průměrným platem pro různé skupiny organizací a zaměstnanců:

```{r syst_plot_model_predictions_all}
#| column: page-right
targets::tar_read(syst_plot_model_predictions_all)
```

## Přesnější ověření modelu

### Výsledek

```{r syst_model-summary}
summary(syst_model)
```

### V čase

Pokud model odhadneme zvlášť v jednotlivých letech, jsou koeficienty v čase relativně stabilní.

```{r syst_plot_coefyr}
targets::tar_read(syst_plot_coefyr)
```

Residuals pro jednotlivé úřady v čase:

```{r syst_plot_residyr}
#| column: page-right
targets::tar_read(syst_plot_residyr)
```

# Zdroje

TO DO
