---
title: "Srovnání: soukromý sektor"
editor: visual
author: Petr Bouchal
date: 2023-04-02
---

```{r setup}
source("_targets_packages.R")
library(targets)
options(scipen = 99)
tar_source()

tar_load(pv_isco_cr)
tar_load(pv_isco_pg)
tar_load(pv_edu_cr)
tar_load(pv_edu_pg)
tar_load(pv_genderage_cr)
tar_load(pv_genderage_pg)

tar_load(pv_isco_cr_long)
tar_load(pv_isco_pg_long)
tar_load(pv_isco_long)
tar_load(pv_isco)
```

Zde srovnáváme celou platovou sféru s celou mzdovou, tj.
zhruba veřejný vs. soukromý sektor.

# Profese, dle ISPV za rok 2022 {#profese-dle-ispv-za-rok-2022}

## Vybrané profese (čtyřmístné ISCO) {#vybrané-profese-čtyřmístné-isco}

Medián a rozpětí prvního a třetího kvartilu příjmů, v tis.
Kč hrubého měsíčně

```{r plot_isco_dist}
#| fig-asp: 1.5
tar_read(pv_plot_isco_dist)
```

## Celé rozpětí i s 1. a 9. decilem {#celé-rozpětí-i-s-1.-a-9.-decilem}

```{r pv_plot_isco_percentiles}
#| column: page-right
#| fig-asp: 1
targets::tar_read(pv_plot_isco_percentiles)
```

# Percentily mezd, dle ISPV za rok 2022 {#percentily-mezd-dle-ispv-za-rok-2022}

## Podle věku {#podle-věku}

```{r make-ga-cr-long}
pv_ga_cr_long <- pv_genderage_cr |>
  mutate(grp = str_extract(category, "^[A-Ž]{4,6}") |> tolower(),
         category = str_remove(category, " - (mzdová|platová) sféra")) |>
  fill(grp) |>
  filter(grp == "celkem") |>
  pv_dist_lengthen(category)
```

### Česko {#česko}

```{r plot-ga-cr}
targets::tar_read(pv_plot_ga_cr)
```

### Praha {#praha}

```{r plot-ga-pg}
targets::tar_read(pv_plot_ga_pg)
```

## Jen VŠ {#jen-vš}

```{r plot-edu}
#| fig-asp: .5
targets::tar_read(pv_plot_edu)
```

# Srovnání upravené o vzdělanostní strukturu {#srovnání-upravené-o-vzdělanostní-strukturu}

```{r}
#| fig-asp: .5
targets::tar_read(comp_plot_compsal)
```

# Celý NACE roční změna {#celý-nace-roční-změna-po-kvartálech}

### Po kvartálech

```{r czso_plot_nace_q}
targets::tar_read(czso_plot_nace_q)
```

### Celé roky

```{r czso_plot_nace_annual}
targets::tar_read(czso_plot_nace_annual)
```

# Zdroje {#zdroje}

TO DO
